【裁判字號】    98,財管,82
【裁判日期】    990111
【裁判案由】    選任遺產管理人
【裁判全文】
臺灣桃園地方法院民事裁定              98年度財管字第82號
聲  請  人  新加坡商星展銀行股份有限公司
法定代理人  甲○○
相  對  人
即被繼承人   丙○○（亡）
關  係  人
即被選任人  林清漢律師
上列聲請人聲請選任被繼承人丙○○遺產管理人事件，本院裁定
如下：
    主  文
選任林清漢律師為被繼承人丙○○之遺產管理人。
准對被繼承人丙○○（男，38年8月14日生、身分證統一編號：
Ｚ000000000 號，最後住所：桃園縣八德市○○街87巷9 號）大
陸地區以外之繼承人為承認繼承之公示催告。
林清漢律師應於收受本裁定之日起貳拾日內，將本裁定登載於公
報、新聞紙或其他相類之傳播工具。
如有被繼承人丙○○之大陸地區以外之繼承人，應自本公示催告
最後登載公報、新聞紙或其他相類之傳播工具之日起壹年內向本
院陳報承認繼承，如不於公示期限內申報承認繼承時，被繼承人
之遺產於大陸地區之繼承人依法繼承、清償債權並交付遺贈物後
有賸餘者歸屬國庫。
聲請程序費用由被繼承人丙○○之遺產負擔。
    理  由
一、按先順序繼承人均拋棄其繼承權時，由次順序之繼承人繼承
    ，其次順序繼承人有無不明或第4 順序之繼承人均拋棄其繼
    承權者，準用關於無人承認繼承之規定，此民法第1176條第
    6 項所定。又繼承開始時，繼承人有無不明，而無親屬會議
    ，或親屬會議未於民法第1177條所定1 個月內選定遺產管理
    人時，利害關係人得聲請法院選任遺產管理人，同法第1178
    條第2 項前段亦有明文。
二、本件聲請意旨略以：被繼承人丙○○（男，38年8 月14日生
    、身分證統一編號：Ｚ000000000 號，最後住所：桃園縣八
    德市○○街87巷9 號）於94年5 月20日生前邀同乙○○為連
    帶保證人，向聲請人借貸新台幣（以下同）500000元，被繼
    承人丙○○於95年1 月19日身故，其繼承人均已拋棄繼承，
    且無其他順位繼承，依民法第1177條無人承認繼承之規定，
    聲明求選任被繼承人之遺產管理人。
三、經查，聲請人前開主張，業據其提出行政院金融監督管理委
    員會函、融資貸款契約書影本、繼承狀況函影本等等為憑，
    且經本院依職權調閱本院95年度繼字第141 號卷宗查核無訛
    ，則被繼承人死亡已超過2 年餘，顯逾民法第1177條所定1
    個月期間，期間無親屬會議選任之遺產管理人向聲請人為處
    理債務之表示，可認聲請人主張無親屬會議召集之事實為真
    。準此，堪認被繼承人所遺財產，現確係處於無人繼承之狀
    態，是本件確有為被繼承人所遺財產選任遺產管理人之必要
    。又按遺產管理人之設，旨在管理保存及清算遺產，以免遺
    產散失，是以遺產管理人具有相當之公益色彩；又選任遺產
    管理人，除慮及管理遺產之公平性外，須考慮其適切性，亦
    即可對其遺產、遺債之情形瞭解較深，復與遺債債權人無利
    害共同關係而得忠誠處理者，優先選任為宜。而經本院函詢
    台灣桃園律師公會，該公會推薦林清漢律師擔任被繼承人丙
    ○○所遺財產之遺產管理人，有該會98年12月7 日桃律公字
    第647 號函文1 份在卷可憑，本院審酌林清漢係執業律師，
    足堪勝任本件遺產管理人之職務，並可忠實執行搜索被繼承
    人丙○○之債權人、受遺贈人，清償債權或交付遺贈物等事
    務，，是本件選任林清漢律師為被繼承人丙○○之遺產管理
    人，應屬適當，且與法律規定相合，應予准許，並依法為公
    示催告。
四、依非訟事件法第157 條，裁定如主文。
中    華    民    國    99    年    1     月    11    日
                  家事法庭法  官  陳添喜
以上正本係照原本作成。
如對本裁定抗告須於裁定送達後10日內向本院提出抗告狀（應附
繕本），並應繳納抗告費新台幣1,000 元。
中    華    民    國    99    年    1    月    12  日
                          書記官  楊慧伶

司法院資訊處製作；財團法人民間司法改革基金會備份。
